【裁判字號】    97,簡上,282
【裁判日期】    971121
【裁判案由】    竊盜
【裁判全文】
臺灣臺南地方法院刑事判決             97年度簡上字第282號
上  訴  人  乙○○
上列上訴人即被告因竊盜案件，不服本院九十七年度簡字第一一
六六號，中華民國九十七年四月十六日第一審簡易判決（聲請案
號：九十七年度速偵字第七三號），提起上訴，本院判決如下：
    主  文
上訴駁回。
乙○○緩刑貳年。
    事  實
一、乙○○於民國九十七年四月五日上午二時三十五分許，行經
    臺南市○區○○路三段二四巷前，見丙○○所有之車牌號碼
    UP-1540號自用小貨車上，放有廢五金一桶及機車排氣管一
    支，竟意圖為自己不法之所有，基於意圖為自己不法之所有
    ，徒手竊取上開廢五金一桶及機車排氣管一支，得手後，旋
    為警當場查獲並扣得所且之前開廢五金一桶及機車排氣管一
    支等物（均經發還丙○○）。
二、案經臺南市警察局第五分局報告臺灣臺南地方法院檢察署檢
    察官偵查後，聲請簡易判決處刑。
    理  由
壹、證據能力之認定：按被告以外之人於審判外之陳述，經當事
    人於審判程序同意作為證據，法院審酌該言詞陳述或書面陳
    述作成時之情況，認為適當者，亦得為證據，刑事訴訟法第
    一百五十九條之五第一項定有明文。查被告於本院審理時對
    證人即被害人丙○○於警詢時及偵訊中所為筆錄之證據能力
    均不爭執，且本院依卷內資料審酌該警詢及偵訊筆錄作成時
    之情況，亦認為並未有何違背法律或其他相關規定之情事，
    而應認為適當，是依刑事訴訟法第一百五十九條之五第一項
    之規定，上開證人等於警詢及偵訊所作之筆錄，為傳聞法則
    之例外而具有證據能力，本院自得引為判決參考之依據，先
    予敘明。
貳、犯罪事實之認定：
一、訊據被告乙○○於本院審理時固坦承持有前揭物品為警查獲
    等情，惟矢口否認涉有竊盜罪嫌，辯稱：該等物品均係他人
    贈與，並非其所竊云云。
二、經查：
  (一)被告於九十七年四月五日上午二時三十五分許，在臺南市○
    區○○路三段二四巷前，為警查獲持有被害人丙○○所有並
    置於車牌號碼UP-1540號自用小貨車上之廢五金一桶及機車
    排氣管一支等情，業據被告於本院審理時自承不諱，核與被
    害人新碧貴於警詢中證述失竊情節相符，並有贓物認領保管
    單、扣押物品目錄表、現場照片各件在卷可稽，此部分事實
    應堪認定。
  (二)被告於本院審理時雖辯稱：其所持有之前揭廢五金一桶及機
    車排氣管一支均係他人所交付云云。惟被告於警詢及偵查中
    均供稱：其所持前開物品係從被害人丙○○所有之小貨車上
    竊取而得等情（參見警卷第二頁、偵卷第五頁），是被告於
    本院審理時辯稱前開物品均係他人所交付云云，是否屬實，
    已非無疑。況被告於本院行準備程序及審理時均供稱：交付
    者將前揭物品交付後逕行離去，該人之年籍資料、聯絡方式
    均無所悉云云，是被告所云他人交付本案贓物之過程，顯與
    常情相違，實難採信。應以其在警詢、偵查中之自白與事實
    相符，較為可採。
  (三)綜此，被告竊盜犯行明確，堪以認定，應依法論科。
二、核被告所為係犯刑法三百二十條第一項之竊盜罪。原審依刑
    事訴訟法第四百四十九條第一項前段、第四百五十四條第二
    項，刑法第三百二十條第一項、刑法第四十一條第一項，刑
    法施行法第一條之之規定，並斟酌被告犯罪之動機、目的、
    手段、竊得財物約僅值新台幣九十五元與犯罪後坦承犯行之
    態度等一切情狀，認定被告所犯係刑法第三百二十條第一項
    之竊盜罪，並量處拘役十日，另諭知如易科罰金，以新台幣
    一千元折算一日之標準，其認事用法，並無違誤，所量刑度
    ，亦屬適當。被告上訴主張無罪云云，顯無理由，應予駁回
    。又被告前未曾受有期徒刑以上刑之宣告，有台灣高等法院
    被告前案紀錄表一份在卷可憑，本院斟酌被告係輕度智障，
    領有身心障礙手冊，謀生較一般常人為難，認其經此起訴審
    判之刑事程序，應知所警惕，信無再犯之虞，因認所宣告之
    刑以暫不執行為適當，爰依刑法第七十四條第一項第一款之
    規定併諭知緩刑二年，以勵自新。
據上論斷，應依刑事訴訟法第四百五十五條之一第一項、第三項
、第三百六十八條，刑法第七十四條第一項第一款，判決如主文
。
本案經檢察官甲○庭到庭執行職務
中    華    民    國    97    年    11    月    21    日
                       刑事第十二庭
                           審判長法  官  卓穎毓
                                 法  官  莊玉熙
                                 法  官  魏玉英
上開正本證明與原本無異。
本件不得上訴。
                                 書記官  秦建華
中    華    民    國    97    年    11    月    21    日
附錄法條：
中華民國刑法第320條
意圖為自己或第三人不法之所有，而竊取他人之動產者，為竊盜
罪，處5年以下有期徒刑、拘役或5百元以下罰金。
意圖為自己或第三人不法之利益，而竊佔他人之不動產者，依前
項之規定處斷。
前二項之未遂犯罰之。


司法院資訊處製作；財團法人民間司法改革基金會備份。
